臺灣高等法院刑事判決
                                   108年度上訴字第3274號
上  訴  人  
即  被  告  張中寶  
選任辯護人  劉世興律師
            黃昱傑律師
上列上訴人即被告因恐嚇等案件，不服臺灣桃園地方法院107年
度訴字第310號，中華民國108年7月31日第一審判決（起訴案號
：臺灣桃園地方檢察署105年度偵字第26406號），提起上訴，本
院判決如下：
    主  文
原判決撤銷。
張中寶共同犯私行拘禁罪，處拘役伍拾日，如易科罰金，以新臺
幣壹仟元折算壹日。
    事  實
一、緣李育鑫前經營地下簽賭，經友人張前兆於民國103 年8 月
    間介紹名為「黃志偉」之成年男子向李育鑫簽注，因「黃志
    偉」積欠大筆賭債共計新臺幣（下同）175 萬元後即失去聯
    繫，李育鑫心有不甘，認張前兆應為此負責，遂於105 年1 
    月26日下午某時許與張前兆相約就此磋商債務。嗣於同日晚
    間某時許，張前兆前往由張中寶所經營之址設桃園市○○區○○
    路0 段000 號「○○鎖印社」與李育鑫見面，於張前兆、李育
    鑫到場後，張宏琳亦與數名真實姓名年籍不詳成年男子進入
    「○○鎖印社」店內。詎張中寶、李育鑫、張宏琳（李育鑫、
    張宏琳另經臺灣桃園地方法院以108 年度簡字第206 號簡易
    判決處刑確定）與數名真實姓名年籍不詳成年男子竟共同基
    於私行拘禁之犯意聯絡，由張中寶拉下「○○鎖印社」之鐵門
    使張前兆無法離去，並在店內由張中寶拿出棍棒等武器出示
    予張前兆觀看，張中寶並向張前兆恫嚇稱：「你今天沒有跟
    人家處理，你走不出這個大門」等語，在場之真實姓名年籍
    不詳成年男子亦向張前兆恫嚇稱「你今天沒有拿錢出來的話
    ，不會讓你走」等語，其等將張前兆限制在「○○鎖印社」內
    無從離去，致使張前兆心生畏懼，因而允諾當日先行償付15
    萬元，隨後依李育鑫要求簽立借款160 萬元之借據1 紙及面
    額50萬元之本票2 紙、面額60萬元之本票1 紙交付予李育鑫
    ，並以所持用之門號0000000000號行動電話聯繫其女張詩婷
    及多名友人求助，尋得友人陳茂榮、莊光宏、温開平答應出
    借上開當日應行償付之款項，在張宏琳與數名真實姓名年籍
    不詳成年男子陪同下離開「○○鎖印社」，由張宏琳與數名真
    實姓名年籍不詳人士依李育鑫指示，分乘張前兆所有之車牌
    號碼000-0000號自用小客車及某車牌號碼不詳之自用小客車
    陪同張前兆前往向陳茂榮、莊光宏、温開平分別取得10萬元
    、2 萬元、2 萬5,500 元，於張前兆收得上開款項共計14萬
    5,500 元後全數交由張宏琳收執，張宏琳等人始令張前兆離
    去，再由張宏琳將所收取款項轉交李育鑫。
二、案經法務部調查局新竹縣調查站移送臺灣桃園地方法院檢察
     署檢察官偵查起訴。
    理  由
一、證據能力部分：
    本判決以下援引之審判外供述證據以及書證，本案當事人及
    辯護人均未爭執其證據能力（見本院卷第70至72頁），而該
    等證據經本院審酌並無違法取得之情況，認為適宜做為證據
    ，自應有證據能力。
二、認定犯罪事實所憑之證據及理由： 
  ㈠訊據被告張中寶固不否認被害人張前兆於上開時間前往其所
     經營之「○○鎖印社」與李育鑫商談賭債時，當時亦有張宏
     琳及數名真實姓名年籍不詳之人在場，而在場之人有向張
     前兆為恫嚇之言詞，張前兆遂允諾當日先付15萬元款項並
     簽立借據及本票等情，然否認有何私行拘禁之犯行，並辯
     稱：我只是出借場地，我沒有講恐嚇張前兆的話，又張前
     兆所稱的球棍是小孩子在玩的，因為店要打烊，所以我收
     起球棒，才關鐵門等詞。經查：
  ⒈有關李育鑫等人與被害人相約在「○○鎖印社」內商討「黃志
    偉」積欠之賭債，被告、張宏琳及多名真實姓名年籍不詳成
    年男子均在場，過程中被告曾拉下「○○鎖印社」鐵門，其後
    被害人即允諾簽立上開160 萬元之借據1 紙及面額各為50萬
    元、50萬元、60萬元之本票共3 紙予李育鑫收執，被害人並
    以上開行動電話向其女張詩婷等親友求助，並在張宏琳及真
    實姓名年籍不詳成年男子陪同下，搭乘車牌號碼000-0000號
    自用小客車前往證人陳茂榮、莊光宏、温開平處籌得共計14
    萬5,500 元款項交予李育鑫、張宏琳之事實，為被告所不否
    認，並經李育鑫、張宏琳於原審審判中坦認在卷（見原審訴
    字卷第95頁反面），且有證人即被害人張前兆於警詢、偵查
    及原審審理中之證述歷歷（見偵字卷第85至90、94至95、20
    1 至204頁，原審訴字卷第78至95頁），復有證人張詩婷、
    陳茂榮、温開平、莊光宏、黃麟翔於警詢及偵查中之證述明
    確（見偵字卷第114 至116、121至122、124至125、127至12
    9、197至198、207至209、233至234、243至244頁），另有
    被害人門號0000000000號行動電話通話明細、受話通話明細
    單影本各1 份、「○○鎖印社」之現場照片2 張、台亞股份有
    限公司名興加油站105 年1月26日監視器影像擷圖共28張、
    車牌號碼000-0000號自用小客車車籍查詢資料影本1 份、上
    開借款160 萬元之借據、面額50萬元及60萬元之本票影本各
    1 份等資料在卷可佐（見偵字卷第15至28、31、54至57、66
    至67、161、238至239頁），此部分事實，應堪認定。
  ⒉由證人即被害人張前兆於偵查中具結證述：我進去鑰匙店後
     ，張中寶就把鐵門拉下，李育鑫跟我說結算後總共是175 
     萬元，認定是我跟「黃志偉」串通好詐賭，我否認，李育
     鑫就走到鑰匙店後方，此時張中寶就出現，之後有人敲鐵
     門，來了一群年輕人，大約7、8 人，張中寶這時開始叫囂
     ，說「你今天沒有跟人家處理，你走不出這個大門」，並
     從屋內拿出棍棒，放在我旁邊的角落，還發出聲響要引起
     我注意，來的那群年輕人，你一句我一句要向我討錢，他
     們說的內容是要我把錢拿出來，但沒說要拿給誰，那群年
     輕人就說「你今天沒有拿錢出來的話，不會讓你走」，此
     時鐵門是關著的，我當時想要離開，但張中寶跟那群年輕
     人將我圍住，而且鐵門是關起來的，我無法離開，過程中
     年輕人來來去去，鐵門有因此短暫打開幾次，但進出後馬
     上又關起來，我當下覺得很害怕，行動也感覺受到限制，
     張宏琳出現以後，就由他跟我談，然後問我說這件事要不
     要負責，我說不關我的事，張宏琳跟其他年輕人作勢站起
     來好像要打我，我只好被迫順他的意說「好，我會負責」
     ，張中寶這時也在旁幫腔，之後張宏琳要我當天拿出部分
     現金，一下說30萬元，一下說50萬元，最後是說最少要還1
     5萬元現金，我當時身上沒有錢，我就說打給我朋友借借看
     ，張宏琳怕我亂打電話，就拿我手機，要我打給我女兒張
     詩婷，我記得張詩婷有說他身上沒有多少錢，可能是因為
     這樣，張宏琳就沒有跟張詩婷聯繫，而把電話掛斷，並將
     手機拿給我，要我打電話跟朋友借錢，我就打電話給我朋
     友，最後向3名友人借到錢，分別是陳茂榮10萬元，莊光宏
     2萬元，溫開平2萬5,500元，我都是在電話裡跟他們談好，
     並約好去他們家拿錢，要出門跟上開3 人拿錢之前，李育
     鑫才又出現，這時張中寶、張宏琳等人又說除今天拿到的
     現金外，剩下的債務要如何處理，李育鑫這時要求我開本
     票，我當時有簽下面額50萬、50萬、60萬元的本票共3 張
     ，因為在這之前，張宏琳等人就一直有以上開言語恫嚇我
     ，讓我心生畏懼，擔心我自己會有生命危險，才簽下本票
     ，李育鑫還要我簽下一張160 萬元借據，我也是因為遭上
     開恫嚇才簽的等語（見偵字卷第201至203頁），互核其於
     原審審理中證稱：李育鑫從後門出去，張中寶把鐵門拉下
     來，5 至8 個年輕人進入店內，有的坐在沙發上或沙發扶
     手上、有的站著，張宏琳就跟我說認為我跟「黃志偉」應
     該很熟、是串通好的，其他年輕人也你一句我一句要向我
     討錢，張中寶也進來吆喝，聲音比較大，然後就拿ㄧ些棍棒
     放在角落處，發出棍棒碰撞的聲音，張中寶說「你今天沒
     有跟人家處理，你走不出這個大門」，那群年輕人也有說
     「你今天沒有拿錢出來的話，不會讓你走」，當時我沒辦
     法離開現場，因為我坐在沙發上，距離店門口較遠的位置
     ，對方很多人，在該處或坐或站，延伸到門口，我當時的
     感受就是被大家圍著，後來講一段時間後，李育鑫又從外
     面走進來跟我說，要我負責175萬元，問我今天有無辦法給
     錢，我說無法，就變成是寫借據和本票給李育鑫，當天李
     育鑫認為我講話不實在，所以當天叫我有多少現金就一定
     要還一點，我就找比較熟、要好的朋友調借，我當然也是
     不願意，但我沒有辦法，畢竟那個房間內鐵門拉下來，我
     心裡會恐慌、害怕，對方那麼多人，而且跟我講話又大呼
     小叫的，當時是李育鑫把本票跟借據拿出來，我填寫本票
     跟借據時，張中寶在旁邊不遠處，跟我們同一個房間等語
     大致相符一致（見原審訴字卷第83至85頁），堪認被害人
     在「○○鎖印社」內遭被告及李育鑫、張宏琳及多名真實姓
     名年籍不詳成年男子為上開私行拘禁、恐嚇後，被害人簽
     立借據及本票之事實。是被告辯稱：沒有說恫嚇的話云云
     ，自不可採。
  ⒊又證人李育鑫於本院審理中證稱：我跟張前兆原本約在家裡
    協商，但因為我老婆坐月子不方便，才改在張中寶家進行，
    我跟張前兆在談時，張宏琳等一群人進來，這些人手上沒有
    拿棍棒，這群人進來時，鎖印店門有拉下，後來我從後門離
    開返家弄東西給老婆吃，之後再返回鎖店後，張前兆就同意
    簽立本票，又談的過程店門是關下之情（見本院卷109至114
    頁）；證人張宏琳於本院審理中證稱：當天李育鑫問我有沒
    有空幫他處理事情，因為我跟朋友在喝酒，朋友就開車載我
    過去，所以我就帶2、3人一同前往，我們沒有帶球棒，進去
    後，李育鑫、我及張前兆在談債務協商的事情，沒有注意到
    鐵門是否關上，有看到張中寶在店裡，我當天才認識張中寶
    ，所以沒有特別去注意張中寶，又張前兆要打電話給朋友看
    有沒有朋友可以借錢給他，所以才會溝通超過1個多小時，
    張前兆才答應之情（見本院卷第115至118頁），則由證人李
    育鑫、張宏琳之證詞，足認張宏琳等人並未攜帶棍棒到場乙
    節，從而被害人在場所見之球棒確實為被告取出之情。
  ⒋至被告辯稱：要打烊才拉下鐵門並收拾球棒云云。惟證人張
     前兆於原審審理中另證稱：我進去「○○鎖印社」時，還是
     營業的狀態，當時鐵門沒有拉下，後來一些年輕人進入店
     內，鐵門因此拉下，我不知道誰拉下鐵門，但我有聽到聲
     音，且光線也不同，所以知道鐵門有拉下來等語（見原審
     訴字卷第81反面至82頁），則由證人張前兆之證詞可知，
     張宏琳等人到場後，雖還在營業時間內，被告就將鐵門拉
     下之情形，是被告就此所辯，亦不可採。
  ⒌查「○○鎖印社」既係被告所經營，李育鑫、張宏琳夥同多名
    真實姓名年籍不詳成年男子進入店內共同對被害人為本件私
    行拘禁之犯行時，被告均在場，且親自拉下鐵門、取出店內
    棍棒發出聲響，被告並有對被害人恫以「你今天沒有跟人家
    處理，你走不出這個大門」等語，致被害人遭拘禁在該店內
    無法離開，而簽立本票及借據，被告與李育鑫、張宏琳及多
    名真實姓名年籍不詳成年男子間，就本件私行拘禁犯行具犯
    意聯絡及行為分擔，甚為明確。
  ㈡被告前開所辯無非卸責之詞，不足採信。本案事證明確， 被
     告上開犯行洵堪認定，應予依法論科。
三、論罪、科刑及撤銷改判之理由：
  ㈠論罪 
  1.所成立之罪： 
    按刑法第302條第1項所謂以非法方法剝奪人之行動自由，係
    指以私禁外之非法方法，妨害其行動自由而言。若將被害人
    拘禁於一定處所，繼續較久之時間，而剝奪其行動自由，仍
    屬私行拘禁；又刑法第302條所謂之「私行拘禁」，係屬例
    示性、主要性及狹義性之規定，而「以其他非法方法剝奪人
    之行動自由」，則屬於補充性、次要性及廣義性之規定，故
    必須行為人之行為不合於主要性規定之場合，始有次要性規
    定適用之餘地。若行為人所為既觸犯主要性規定，亦觸犯次
    要性規定，或由觸犯次要性規定，進而觸犯主要性規定，則
    應適用主要性規定予以論科（最高法院85年度台上字第4514
    號、94年度台上字第3561號判決意旨參照）。次按刑法第30
    2條之妨害自由罪，原包括私行拘禁或以其他非法方法剝奪
    人之行動自由而言，所謂非法方法，當包括強暴、脅迫等情
    事在內。故於私行拘禁或以其他非法方法剝奪人之行動過程
    中，有對被害人施加恐嚇行為，自屬包含於妨害行動自由之
    同一意念之中，縱其所為，合於刑法第305條恐嚇危害安全
    罪之要件，仍應視為剝奪行動自由之部分行為。次按刑法第
    302條之妨害自由罪，係妨害他人自由之概括規定，故行為
    人具有一定目的，以非法方法剝奪人之行動自由者，除法律
    別有處罰較重之規定（例如略誘及擄人勒贖等罪），應適用
    各該規定處斷外，如以使人行無義務之事，或妨害人行使權
    利為目的，而其強暴脅迫復已達於剝奪人行動自由之程度，
    即祇成立本罪，不應再依同法第304條論處（最高法院29年
    上字第3757號、74年台上字第3404號判例、93年度台上字第
    3309號判決意旨參照）。查被害人進入「○○鎖印社」之店內
    後，被告拉下鐵門使被害人無法離去，即以上開方式私行拘
    禁被害人，被告拿出棍棒發出聲響，且與張宏琳等人分別為
    恫嚇之言詞，被害人因而允諾當日先行償付15萬元及簽立借
    據、本票，被告等人所為係基於處理李育鑫與被害人間財務
    糾紛之同一目的，且係在妨害行動自由之同一意念及行為繼
    續中所為，應為私行拘禁之行為所吸收，均不另論以強制罪
    或恐嚇罪。
  2.共犯：
    被告與同案被告李育鑫、張宏琳間，具有犯意聯絡及行為分
    擔，為共同正犯。
  3.接續犯：
    被告等人於密接時間內，陸續向被害人出言恫嚇，被害人分
      別簽立本票、借據，交付現款，顯係基於單一犯意而為，
     在刑法評價上，以視為數個舉動之接續施行，應屬接續犯
     ，而為包括之一行為，僅論以一罪。
  ㈡撤銷改判之理由
  1.本件原審於審酌一切情事後，對被告予以論罪科刑，固非無
    見。惟查：被告係犯刑法第302條第1項之私行拘禁罪，原判
    決認為尚有刑法第346條第1項之恐嚇取財罪，然此部分業經
    被告否認犯罪，且無證據證明之（詳後述不另為無罪諭知部
    分），容有未洽。
  2.從而，被告上訴否認犯罪，固如前述並無理由。然原判決 
     既有前述未洽之處，仍應由本院撤銷原判決，並自行改判
     。
  ㈢科刑
  ⒈爰以行為人之責任為基礎，審酌被告在其經營之「成功鎖印
    社」內與李育鑫、張宏琳集結多人將被害人拘禁致無法離去
     ，進而為恫嚇之行為，迫使被害人簽立鉅額本票及借據，
     並使被害人交付向友人取得之14萬5,500 元現款，對被害
     人身心所造成傷害難謂非鉅等情，兼衡被告之前科素行、
     犯罪動機、目的、手段、本件所為之分工行為、智識程度
     、家庭生活及經濟狀況、已與被害人成立調解及返還14萬5
     ,500 元予被害人（見原審訴字卷第47頁）之犯後態度等一
     切情狀，量處如主文所示之刑，並諭知易科罰金之折算標
     準。
  2.未扣案由被害人簽發之160 萬元之借據1 紙、面額50萬元之
    本票2 紙、面額60萬元之本票1 紙，及被害人所交付之現金
    14萬5,500 元均係李育鑫取得，被告並未分得上開犯罪所得
    ，且14萬5,500 元業已返還被害人，故無庸於本案中對之諭
    知沒收或追徵，附此敘明。 
四、不另為無罪諭知部分：
  ㈠公訴意旨另以：105年1月26日晚間，張前兆前往址設桃園市○
    ○區○○路0段000號，由張中寶所經營之「○○鎖印社」與李育
    鑫見面，斯時張中寶、張宏琳及數名真實姓名年籍不詳之人
    亦在現場，詎雙方因就前開債務問題一言不合，李育鑫、張
    宏琳、張中寶與上揭在場之數名真實姓名年籍不詳人士竟為
    此共同意圖為自己不法之所有，基於恐嚇取財、恐嚇得利、
    以其他非法方法剝奪他人行動自由之犯意聯絡，由李育鑫指
    示張宏琳、張中寶與上揭在場之數名真實姓名年籍不詳人士
    拿出棍棒等武器出示予張前兆觀看，張中寶及在場之其餘人
    士分別向張前兆恫嚇，過程中張前兆均遭張宏琳、張中寶與
    上揭在場之數名真實姓名年籍不詳人士包圍而無從離去，以
    此方式剝奪張前兆之行動自由，張前兆曾一度抗拒，然渠等
    見此竟猶作勢欲毆打張前兆，上揭舉動俱使張前兆心生畏懼
    ，致生危害於安全，因而允諾當日先行償付15萬元後，張前
    兆陸續撥打電話聯繫其女張詩婷及多名友人求助，終尋得友
    人陳茂榮、莊光宏、温開平答應借款，李育鑫遂指示張宏琳
    與數名真實姓名年籍不詳人士陪同張前兆前往取款，臨走前
    並要求張前兆簽立借款160萬元之借據1紙及面額各為50萬元
    、50萬元、60萬元之本票3紙交付予李育鑫，張前兆因受李
    育鑫等人上揭恫嚇舉動影響，心生畏懼下不得不從，使渠等
    因此獲取得依上開本票及借據向張前兆請求款項之財產上不
    法利益。前揭借據及本票簽立完成後，李育鑫、張宏琳與數
    名真實姓名年籍不詳人士即承前之不法所有意圖與恐嚇取財
    犯意，由張宏琳與數名真實姓名年籍不詳人士依李育鑫指示
    分乘張前兆所有之車牌號碼000-0000號自用小客車及某車牌
    號碼不詳之自用小客車陪同張前兆前往向陳茂榮、莊光宏、
    温開平取款，嗣張前兆分別向陳茂榮、莊光宏、温開平借得
    款項10萬元、2萬元、2萬5,500元，張前兆並於收得上開款
    項共計14萬5,500元後全數交由張宏琳收執，張宏琳等人方
    讓張前兆離去返家，再由張宏琳將所收取款項轉交予李育鑫
    ，被告另涉犯刑法第346條第1項之恐嚇取財罪嫌、同法第34
    6條第2項之恐嚇得利罪嫌。
  ㈡按犯罪事實應依證據認定之，無證據不得認定犯罪事實；不
    能證明被告犯罪者，應諭知無罪之判決，刑事訴訟法第154
    條第2 項、第301 條第1 項分別定有明文。又認定犯罪事實
    所憑之證據，雖不以直接證據為限，間接證據亦包括在內，
    然而無論直接證據或間接證據，其為訴訟上之證明，須於通
    常一般之人均不致有所懷疑，而得確信其為真實之程度者，
    始得據為有罪之認定，倘其證明尚未達到此一程度，而有合
    理之懷疑存在而無從使事實審法院得有罪之確信時，即應由
    法院為諭知被告無罪之判決（最高法院76年台上字第4986號
    判例參照）。次按刑法第346條之恐嚇取財罪，以意圖為自
    己或第三人不法之所有為構成要件之一，縱有以恐嚇方法使
    人交付財物，而無不法所有之意圖者，或可觸犯妨害自由等
    其他罪名，亦無以成立恐嚇取財罪之餘地。所謂意圖為自己
    不法所有之意義，必行為人自知對於該項財物並無法律上正
    當權源；如自信確有法律上正當所有之原因，縱其取物之際
    ，手段涉及不法，仍與強盜及恐嚇取財等罪之意思要件不合
    。
  ㈢經查，證人即張前兆於偵查中證述：於103年8月間，我介紹
    「黃志偉」向李育鑫簽牌，大約過了1個禮拜，李育鑫就打
    電話給我說找不到「黃志偉」，還欠大約100多萬元沒還，
    我想說畢竟人是我介紹的，就跟李育鑫要「黃志偉」的電話
    等資料，想幫忙找人，之後李育鑫也沒有找我，直到105年1
    月26日等語（見偵字卷第201至201反面頁），其於原審中證
    述：當天去找李育鑫前，我知道是為何事去，就是為了我曾
    經介紹一個人給李育鑫簽大家樂，然後那個人不見蹤影，那
    個人就是「黃志偉」，雖然是「黃志偉」欠錢，但「黃志偉
    」始終沒露面過，畢竟是我介紹給林育鑫，李育鑫自然認為
    我跟「黃志偉」是朋友、很熟或怎樣之情（見原審訴字卷第
    80至80反面頁），核與證人李育鑫於本院中證述：我是臨時
    跟張中寶講說要去他那裡談，有跟張中寶講說要去談債務的
    事情等語（見本院卷第111頁），互核證人張宏琳於本院審
    理中證述：當天是李育鑫找我過去，進去時，李育鑫、張前
    兆及我在談債務協商的事情，又張前兆有說這是朋友欠的，
    這個人是他介紹的，所以他也有責任等語（見本院卷第115
    、118頁），則由上開情詞，足見當天臨時到被告所經營之
    店內係為了協商債務，則被告在此情狀下，因此聽信李育鑫
    之說詞，主觀上乃認係要處理債務問題，此外，又無其他積
    極證據足資證明被告知悉或可得認識李育鑫並無權限向被害
    人索討金錢，殊不得驟認被告有何不法所有意圖，因認公訴
    意旨所指之恐嚇取財、恐嚇得利之不法所有意圖，尚屬不能
    證明，揆諸前述意旨，自不能遽以恐嚇取財、恐嚇得利罪相
    繩。
  ㈣綜上所述，依照卷內證據尚難認定被告有何恐嚇取財、恐嚇
    得利之犯行，然此部分因檢察官認與前開有罪部分具有想像
    競合犯之裁判上一罪關係，爰就此部分不另為無罪之諭知。
據上論斷，應依刑事訴訟法第369 條第1 項前段、第364 條、第
299條第1 項前段，刑法第28條、第302條第1 項、第41條第1項
前段，判決如主文。
本案經檢察官盧奕勳提起公訴，檢察官楊四猛到庭執行職務。
中    華    民    國    109   年    1     月    9     日
                  刑事第七庭  審判長法  官  孫惠琳
                                    法  官  戴嘉清
                                    法  官  連雅婷
以上正本證明與原本無異。
如不服本判決，應於收受送達後10日內向本院提出上訴書狀，其
未敘述上訴之理由者並得於提起上訴後10日內向本院補提理由書
（均須按他造當事人之人數附繕本）「切勿逕送上級法院」。
                                    書記官  潘文賢
中    華    民    國    109   年    1     月    9     日
附錄本案論罪科刑法條全文：
中華民國刑法第302條：
私行拘禁或以其他非法方法，剝奪人之行動自由者，處 5 年以
下有期徒刑、拘役或9 千元以下罰金。
因而致人於死者，處無期徒刑或 7 年以上有期徒刑；致重傷者
，處3年以上10年以下有期徒刑。
第1項之未遂犯罰之。